【裁判字號】    99,台上,482
【裁判日期】    990128
【裁判案由】    違反毒品危害防制條例
【裁判全文】
最高法院刑事判決              九十九年度台上字第四八二號
上  訴  人  甲○○
上列上訴人因違反毒品危害防制條例案件，不服台灣高等法院中
華民國九十八年十一月二十五日第二審判決（九十八年度上訴字
第四五六五號，起訴案號：台灣板橋地方法院檢察署九十八年度
毒偵字第二六四九號），提起上訴，本院判決如下：
    主  文
上訴駁回。
    理  由
按刑事訴訟法第三百七十七條規定，上訴於第三審法院，非以判
決違背法令為理由，不得為之。是提起第三審上訴，應以原判決
違背法令為理由，係屬法定要件。如果上訴理由書狀並未依據卷
內訴訟資料，具體指摘原判決不適用何種法則或如何適用不當，
或所指摘原判決違法情事，顯與法律規定得為第三審上訴理由之
違法情形，不相適合時，均應認其上訴為違背法律上之程式，予
以駁回。本件上訴人甲○○上訴意旨略稱：(一)、上訴人因施用第
一級毒品（累犯），經判處有期徒刑七月，稍嫌過重，依刑法第
五十九條規定，得酌量減輕其刑。(二)、上訴人僅施用第一級毒品
一次，被判處多罪，實有違公平（按本件僅判處一罪）。(三)、施
用毒品係自我傷害行為，並未影響到他人云云。
惟查：不服地方法院之第一審判決而上訴者，應向管轄第二審之
高等法院為之。上訴書狀應敘述具體理由。第二審法院認為上訴
書狀未敘述理由者，應以判決駁回之。刑事訴訟法第三百六十一
條第一項、第二項、第三百六十七條前段分別定有明文。所謂應
敘述具體理由，係指須就不服之判決為具體之指摘而言，如僅泛
稱原判決認事用法不當、採證違法、判決不公或量刑失當等，均
非具體理由。本件原判決以第一審判決論處上訴人施用第一級毒
品（累犯，處有期徒刑七月）罪刑後，上訴人提起第二審上訴，
其上訴書狀未敘述具體理由，而僅泛言「第一審量刑過重，請審
酌被告（上訴人）坦承犯行、生活狀況、品行、犯後態度等情狀
，依刑法第五十九條酌量減輕其刑」等語。因認上訴人之上訴違
背法定要件，爰不經言詞辯論，逕行判決駁回，已敘明其憑以認
定之理由。上訴意旨，對於原審從程序上駁回其上訴，究竟如何
違背法令，並無一語為具體之指摘。依其上訴理由書狀審查，顯
然與法律規定得為第三審上訴理由之違法情形，不相適合。其上
訴違背法律上之程式，應予駁回。
據上論結，應依刑事訴訟法第三百九十五條前段，判決如主文。
中    華    民    國  九十九  年    一    月  二十八  日
                      最高法院刑事第六庭
                          審判長法官  謝  俊  雄
                                法官  陳  世  雄
                                法官  吳  信  銘
                                法官  徐  文  亮
                                法官  劉  介  民
      本件正本證明與原本無異
                                      書  記  官
中    華    民    國  九十九  年    二    月    一    日
                                                      Ｅ

司法院資訊處製作；財團法人民間司法改革基金會備份。
